臺灣高等法院民事判決
110年度上更一字第41號
上訴人即附
帶被上訴人  蔡太國  
            吳晧羽  
            張仁傑  
            張文峯  
            謝秋安  
共      同
訴訟代理人  張本皓律師
            羅敏嘉律師
被上訴人即  
附帶上訴人  台灣金聯資產管理股份有限公司


法定代理人  施俊吉  
訴訟代理人  陳永嚴律師
上列當事人間請求核定租金等事件，上訴人對於中華民國108年1
月29日臺灣臺北地方法院107年度訴字第4514號第一審判決提起
上訴，被上訴人並提起附帶上訴，本院前次判決後，經最高法院
第一次發回更審，被上訴人並為訴之追加，本院於110年8月31日
言詞辯論終結，判決如下：
    主      文
一、原判決關於㈠核定租金部分，及㈡判命上訴人給付之利息，
    超過自本判決確定翌日起至清償日止按週年利率百分之五計
    算部分，並㈢命上訴人蔡太國、吳晧羽均自民國一０七年九
    月二十五日起之租金給付，上訴人張仁傑、張文峯、謝秋安
    均自民國一０七年九月二十七日起之租金給付，超過如附表
    七計算所示部分，暨各該給付部分之假執行宣告，併除確定
    部分外訴訟費用之裁判均廢棄。
二、本件租金核定如附表七、附表八所示；超逾各該金額部分，
    被上訴人在第一審之訴及假執行之聲請均駁回。
三、上訴人之其餘上訴、被上訴人之附帶上訴及其餘追加之訴均
    駁回。
四、第一（除確定部分外）、二審（含附帶上訴及追加之訴部分
    ）及發回前第三審訴訟費用，由上訴人蔡太國、吳晧羽、謝
    秋安各負擔百分之十六，上訴人張仁傑、張文峯各負擔百分
    之八，餘由被上訴人負擔。
五、關於被上訴人追加之訴判命：
  ㈠上訴人蔡太國應給付被上訴人租金新臺幣肆仟陸佰元本息，
    及自民國一一０年九月一日起至返還系爭土地之日止，按月
    給付新臺幣貳佰參拾元部分，於被上訴人以新臺幣壹仟伍佰
    參拾肆元，及按月給付各期屆至後各以新臺幣柒拾柒元供擔
    保後，各得假執行；但上訴人蔡太國如以新臺幣肆仟陸佰元
　　，及按月給付各期屆至後各以新臺幣貳佰參拾元為被上訴人
    預供擔保，各得免為假執行。
  ㈡上訴人吳皓羽應給付被上訴人租金新臺幣肆仟陸佰元本息，
    及自民國一一０年九月一日起至返還系爭土地之日止，按月
    給付新臺幣貳佰參拾元部分，於被上訴人以新臺幣壹仟伍佰
    參拾肆元，及按月給付各期屆至後各以新臺幣柒拾柒元供擔
    保後，各得假執行；但上訴人吳皓羽如以新臺幣肆仟陸佰元
　　，及按月給付各期屆至後各以新臺幣貳佰參拾元為被上訴人
    預供擔保，各得免為假執行。
　㈢上訴人張仁傑應給付被上訴人租金新臺幣貳仟參佰元本息，
    及自民國一一０年九月一日起至返還系爭土地之日止，按月
    給付新臺幣壹佰壹拾伍元部分，於被上訴人以新臺幣柒佰陸
    拾柒元，及按月給付各期屆至後各以新臺幣參拾玖元供擔保
    後，各得假執行；但上訴人張仁傑如以新臺幣貳仟參佰元，
    及按月給付各期屆至後各以新臺幣壹佰壹拾伍元為被上訴人
    預供擔保，各得免為假執行。
　㈣上訴人張文峯應給付被上訴人租金新臺幣貳仟參佰元本息，
    及自民國一一０年九月一日起至返還系爭土地之日止，按月
    給付新臺幣壹佰壹拾伍元部分，於被上訴人以新臺幣柒佰陸
    拾柒元，及按月給付各期屆至後各以新臺幣參拾玖元供擔保
    後，各得假執行；但上訴人張文峯如以新臺幣貳仟參陸佰元
    ，及按月給付各期屆至後各以新臺幣壹佰壹拾伍元為被上訴
    人預供擔保，各得免為假執行。
　㈤上訴人謝秋安應給付被上訴人租金新臺幣肆仟陸佰元本息，
    及自民國一一０年九月一日起至返還系爭土地之日止，按月
    給付新臺幣貳佰參拾元部分，於被上訴人以新臺幣壹仟伍佰
    參拾肆元，及按月給付各期屆至後各以新臺幣柒拾柒元供擔
    保後，各得假執行；但上訴人謝秋安如以新臺幣肆仟陸佰元
　　，及按月給付各期屆至後各以新臺幣貳佰參拾元為被上訴人
    預供擔保，各得免為假執行。
六、被上訴人追加之訴其餘之假執行聲請駁回。
    事實及理由
壹、程序方面：
一、按不變更訴訟標的，而補充或更正事實上或法律上之陳述者
    ，非為訴之變更或追加；民事訴訟法第256條定有明文。查
    被上訴人即附帶上訴人台灣金聯資產管理股份有限公司（下
    稱金聯公司）於原審請求上訴人即附帶被上訴人蔡太國、吳
    晧羽、張仁傑與張文峯（下稱張仁傑2人）、謝秋安（下各
    稱其姓名，合則稱蔡太國等5人）自民國（下同）107年9月1
　　5日起，各按月給付金聯公司新臺幣（下同）15,658元。嗣
    於本院前審審理時將此部分聲明修正為「自107年9月16日（
　　原誤載15日）起按各年度申報地價百分之九計算租金」〔見
    本院108年度上字第380號卷（下稱本院前審卷）第252頁〕
　　，核其未變更訴訟標的，僅更正及補充其法律上之陳述，依
    上開規定，非為訴之變更或追加，核先敘明。
二、次按第二審訴之變更或追加，非經他造同意不得為之，但擴
    張或減縮應受判決事項之聲明者，不在此限；民事訴訟法第
    446條第1項、第255條第1項第3款分別定有明文。本件金聯
    公司於本院前審之附帶上訴聲明為：㈠原判決不利於金聯公
    司部分廢棄。㈡上廢棄部分：⒈蔡太國等5人所有系爭建物占
    用金聯公司所有系爭土地（面積86平方公尺），請求核定租
    金如附表一每月應給付之租金數額所示。⒉蔡太國、吳晧羽
    、謝秋安應各再給付金聯公司219,408元，及均自107年9月2
    6日起至清償日止，按週年利率5％計算之利息；並均應自107
    年9月16日起至返還土地之日止，按月各再給付金聯公司5,2
    20元。⒊張仁傑2人應連帶給付金聯公司219,408元，及張仁
    傑自107年9月27日起、張文峯自107年10月27日起均至清償
    日止，按週年利率5％計算之利息；並均應自107年9月16日起
    至返還土地之日止，按月連帶再給付金聯公司5,22
　　0元。經本院前審判決駁回金聯公司之附帶上訴，未據聲明
    不服；嗣蔡太國等5人提起上訴，經最高法院以109年度台上
    字第3068號判決將本院前審判決關於核定租金（即如附表四
　　、五所示部分）及駁回蔡太國等5人其餘上訴部分廢棄發回
　　，金聯公司於本院為附帶上訴聲明：㈠原判決不利於金聯公
    司部分廢棄。㈡上廢棄部分：⒈蔡太國等5人所有系爭建物占
    用金聯公司所有系爭土地（面積86平方公尺），請求核定租
    金如附表五每月應給付之租金數額所示。⒉蔡太國、吳晧羽
    、謝秋安應各再給付金聯公司219,408元，及均自107年9月2
    6日起至清償日止，按週年利率5％計算之利息；並均應自107
    年9月16日起至108年12月31日止，按月各再給付金聯公司5,
    220元，自109年1月1日起至返還土地之日止，按月各再給付
    金聯公司5,564元。⒊張仁傑2人應連帶給付金聯公司219,408
    元，及張仁傑自107年9月27日起、張文峯自107年10月27日
    起均至清償日止，按週年利率5％計算之利息；並均應自107
    年9月16日起至108年12月31日止，按月各再給付金聯公司5,
    220元，自109年1月1日起至返還土地之日止，按月連帶再給
    付金聯公司5,564元（見本院卷第111頁至第112頁
　　）。查：
　㈠金聯公司就附表一之請求核定「107年9月15日起至返還土地
    之日止，每年應給付租金751,569元、每月62,631元」，擴
    張為請求核定如附表五所載「107年9月15日起至108年12月3
    1日止，每年應給付租金751,569元、每月租金62,631元；10
    9年1月1日起至返還土地之日止，每年應給付租金768,110元
    、每月租金64,009元」，其中自109年1月1日起至返還土地
    之日止，每年應給付租金51,569元、每月租金62,631元擴張
    為請求核定租金為每年768,110元、每月64,009元之差額即
    每年16,541元（計算式：768,110－751,569＝16,541）、每月
    1,378元（計算式：64,009－62,631＝1,378），核屬擴張應受
    判決事項之聲明；另附表五請求核定109年1月1日以後，蔡
    太國、吳晧羽、謝秋安各應給付租金金額自15,658元擴張為
    16,002元，張仁傑2人應連帶給付租金金額自15,658元擴張
    為16,002元，其中之差額344元（計算式：16,002－15,658＝3
    44），亦核屬擴張應受判決事項之聲明，應予准許。
　㈡金聯公司請求：⒈蔡太國、吳晧羽、謝秋安應各再給付金聯公
    司219,408元，及均自107年9月26日起至清償日止，按週年
    利率5％計算之利息；並均應自107年9月16日起至返還土地之
    日止，按月各再給付金聯公司5,220元；⒉張仁傑2人應連帶
    給付金聯公司219,408元，及張仁傑自107年9月27日起
　　、張文峯自107年10月27日起均至清償日止，按週年利率5％
    計算之利息；並均應自107年9月16日起至返還土地之日止，
    按月連帶再給付金聯公司5,220元；擴張為請求：⒈蔡太國
　　、吳晧羽、謝秋安應各再給付金聯公司219,408元，及均自1
    07年9月26日起至清償日止，按週年利率5％計算之利息；並
    均應自107年9月16日起至108年12月31日止，按月各再給付
    金聯公司5,220元，自109年1月1日起至返還土地之日止，按
    月各再給付金聯公司5,564元；⒉張仁傑2人應連帶給付金聯
    公司219,408元，及張仁傑自107年9月27日起、張文峯自同
    年10月27日起均至清償日止，按週年利率5％計算之利息
　　；並均應自107年9月16日起至108年12月31日止，按月各再
    給付金聯公司5,220元，自109年1月1日起至返還土地之日止
    ，按月連帶再給付金聯公司5,564元。其中金聯公司請求蔡
    太國、吳晧羽、謝秋安自109年1月1日起至返還土地之日止
    ，按月各再給付金聯公司344元（計算式：5,564－5,220＝344
    ）；⒉張仁傑2人自109年1月1日起至返還土地之日止
　　，按月連帶再給付金聯公司344元（計算式：5,564－5,220
　　＝344）部分，核屬擴張應受判決事項之聲明，亦應准許之
　　。
三、另金聯公司於本院前審所為前揭附帶上訴聲明部分，即請求
　　：⒈蔡太國、吳晧羽、謝秋安應各再給付金聯公司219,408元
    ，及均自107年9月26日起至清償日止，按週年利率5％計算之
    利息；並均應自107年9月16日起至返還土地之日止，按月各
    再給付金聯公司5,220元。⒉張仁傑2人應連帶給付金聯公司2
    19,408元，及張仁傑自107年9月27日起、張文峯自107年10
    月27日起均至清償日止，按週年利率5％計算之利息；並均應
    自107年9月16日起至返還土地之日止，按月連帶再給付金聯
    公司5,220元部分，業經本院前審判決駁回，未據金聯公司
    聲明不服，已告確定在案，金聯公司於本院再重為聲明，應
    係贅載，不在本院審理範圍，下不再贅述。
貳、實體方面：
一、金聯公司主張：伊於103年11月13日經拍賣取得坐落臺北市○
    ○區○○段○○段0000地號土地（面積129 平方公尺，下稱系爭
    土地）之應有部分6分之4（核算面積為86平方公尺）
　　，於104年2月16日登記為所有權人；系爭土地之應有部分6
    分之2則為訴外人陳美枝所有。系爭土地上建有門牌號碼臺
    北市○○區○○○路○段00號之地下1層、地上5層區分所有建物（
    下稱系爭建物），蔡太國、吳晧羽、張仁傑2人、謝秋安分
    別為系爭建物2樓、3樓、4樓、5樓之區分所有權人，惟蔡太
    國等5人均非系爭土地之所有權人，另系爭建物地下1層及1
    樓為訴外人陳美枝所有。伊前案訴請蔡太國等5人返還系爭
    土地及不當得利，經臺灣臺北地方法院（下稱原法院）以10
    4年度北簡字第10600號民事確定判決認定兩造間就系爭土地
    ，依民法第425條之1規定存有法定租賃關係，然蔡太國等5
    人迄今未給付伊任何地租，且兩造無法協議租金數額。而系
    爭土地坐落於臺北市中山區，區段位置佳，係供建築住宅使
    用，四鄰狀況生活機能良好，其工商業繁榮之程度與鄰地租
    金相比較，應按申報地價總額年息9％計算地租為相當
　　。又伊於104年2月16日登記為系爭土地之所有權人，依法推
    定兩造自斯時起存有租賃關係。爰依民法第425條之1第2項
　　、第421條規定，求為命：㈠核定系爭土地之租金數額如附表
    一「每月應給付之租金數額」欄所示。㈡蔡太國、吳皓羽
　　、謝秋安應各給付金聯公司656,890元，及自起訴狀繕本送
    達翌日起至清償日止，按週年利率5％計算之利息；並應自10
    7年9月15日起按月各給付金聯公司15,658元。㈢張仁傑2人應
    連帶給付金聯公司656,890元，及自起訴狀繕本送達翌日起
    至清償日止，按週年利率5％計算之利息；並應自107年9月15
    日起按月連帶給付金聯公司15,658元。㈣第㈡、㈢項部分，願
    供擔保請准宣告假執行。
二、蔡太國等5人則以：伊等所有系爭建物實際占用系爭土地面
    積僅75.68平方公尺（即建物本體面積72.35平方公尺＋窗戶
    加裝面積3.33平方公尺），系爭土地其餘部分現由1樓所有
    權人搭蓋鐵皮屋及經營機車精品店占用，伊等僅享有日照、
    通風、採光等利益，金聯公司不得將伊等未實際占有之土地
    面積列入計算本件租金；況系爭建物為地上5層、地下1層建
    物，各樓層使用系爭土地各6分之1，金聯公司就系爭土地之
    應有部分僅6分之4，是伊等占用系爭土地面積應各為8.4平
    方公尺。又參酌系爭土地四周不利狀況，本件核定租金數額
    應以系爭土地申報地價年息5％計算為適當，如附表二所示
　　。另關於請求法院核定租金之訴，性質上屬形成之訴，未經
    法院核定地租數額前，金聯公司之租金請求權尚未發生，亦
    無溯及本件核定租金起訴前之效力，故金聯公司人訴請伊等
    給付本件起訴前之租金656,890元，並無理由等語，資為抗
    辯。
三、原審為金聯公司一部勝訴、一部敗訴之判決，即核定系爭建
    物使用系爭土地之租金如附表三所示，並判命蔡太國等5人
    應給付金聯公司如附表三所示之金額，另駁回金聯公司其餘
    請求；蔡太國等5人就其等敗訴部分，提起上訴，金聯公司
    就其敗訴部分提起附帶上訴。蔡太國等5人於本院前審之上
    訴聲明：㈠原判決不利於蔡太國等5人部分廢棄。㈡上廢棄部
    分，金聯公司於第一審之訴及假執行之聲請均駁回。㈢如受
    不利判決，願供擔保請准宣告免為假執行。就金聯公司附帶
    上訴之答辯聲明：附帶上訴駁回。金聯公司之附帶上訴聲明
    ：㈠原判決不利於金聯公司部分廢棄。㈡上廢棄部分：⒈蔡太
    國等5人所有系爭建物占用金聯公司所有系爭土地（面積86
    平方公尺），請求核定租金如附表一每月應給付之租金數額
    所示。⒉蔡太國、吳晧羽、謝秋安應各再給付金聯公司219,4
    08元，及均自107年9月26日起至清償日止，按週年利率5％計
    算之利息；並均應自同年月16日起至返還土地之日止，按月
    各再給付金聯公司5,220元。⒊張仁傑2人應連帶給付金聯公
    司219,408元，及張仁傑自107年9月27日起、張文峯自同年1
    0月27日起均至清償日止，按週年利率5％計算之利息；並均
    應自同年9月16日起至返還土地之日止，按月連帶再給付金
    聯公司5,220元。㈢就上開聲明㈡⒉、⒊項，願供擔保請准宣告
    假執行。就蔡太國等5人上訴部分之答辯聲明：上訴駁回。
    嗣經本院前審判決：㈠原判決關於核定租金部分，及所命蔡
    太國等5人給付之利息，超過自本判決確定翌日起至清償日
    止按年息5％計算部分，並命蔡太國等5人自
    107年9月16日起之租金給付，超過如附表五計算所示部分，
    暨各該給付部分之假執行宣告及訴訟費用之裁判均廢棄。㈡
    本件租金核定如附表四、附表五所示；上各該給付廢棄部分
    ，被上訴人在第一審之訴及假執行之聲請均駁回。㈢上訴人
    其餘上訴及被上訴人之附帶上訴均駁回。蔡太國等5人就前
    開敗訴部分聲明不服，提起上訴，金聯公司就其敗訴部分（
　　即駁回附帶上訴部分）未據聲明不服；嗣經最高法院以109
    年度台上字第3068號判決將本院前審判決關於核定租金（即
　　如附表四、五所示部分）及駁回蔡太國等5人其餘上訴部分
    廢棄發回。蔡太國等5人之上訴聲明：㈠原判決不利於蔡太國
    等5人除確定部分外廢棄。㈡上廢棄部分，金聯公司於第一審
    之訴及假執行之聲請均駁回。㈢如受不利判決，願供擔保請
    准宣告免為假執行。就金聯公司附帶上訴及追加之訴部分之
    答辯聲明：㈠附帶上訴及追加之訴均駁回。㈡如受不利判決，
    願供擔保請准宣告免為假執行。金聯公司之附帶上訴及追加
    之訴之聲明： ㈠原判決下列不利於金聯公司部分廢棄。㈡上
    開廢棄部分：⒈蔡太國等5人所有系爭建物占用金聯公司所有
    系爭土地（面積86平方公尺），請求核定租金如附表六每月
    應給付之租金數額所示。⒉蔡太國、吳晧羽、謝秋安自109年
    1月1日起至返還土地之日止，應按月另各給付金聯公司344
    元。⒊張仁傑2人自109年1月1日起至返還土地之日止，應按
    月另連帶給付金聯公司344元。⒋前開⒉、⒊項部分，願供擔保
    請准宣告假執行（其餘已判決確定部分不再贅述）。就蔡太
    國等5人上訴部分之答辯聲明：上訴駁回
　　。
四、兩造不爭執事項（見本院前審卷第118頁、第119頁、第174 
　　頁）：
  ⒈金聯公司於103年11月13日由原法院拍賣程序自訴外人張金
    理（原名張麗娜）處取得系爭土地應有部分6分之4，並於10
    4年2月16日登記為所有權人（見原審卷第73頁，本院前審卷
    第245頁、第246頁）。
  ⒉系爭土地上建有系爭建物，其中蔡太國、吳晧羽、謝秋安分
    別為2樓、3樓、5樓建物之區分所有權人，張仁傑2人為4樓
    建物之共有人，應有部分各1/2 ，另1樓及地下1層則為訴外
    人陳美枝所有，且陳美枝為系爭土地應有部分186分之62（
　　即6分之2）之所有權人（見本院前審卷第149頁至第155頁、
    第163頁至第168頁）。
  ⒊金聯公司曾訴請蔡太國等5人返還土地及不當得利，經原法
    院以104年度北簡字第10600號判決認定兩造間依民法第425
    條之1規定存有法定租賃關係，而判決駁回金聯公司之訴，
    並確定在案（見原審調字卷第14頁至第17頁背頁）。
  ⒋蔡太國等5人自金聯公司取得系爭土地所有權迄今，均未給
    付任何地租予金聯公司，兩造於起訴後仍無法協議租金數額
    。
  ⒌系爭土地坐落於臺北市○○區○○○路旁，前方為建國高架
    道路，高架橋下有停車場，約150公尺有中油加油站，又系
    爭建物門口即有公車站，約800公尺抵達松江路及行天宮，
    約900公尺抵達捷運行天宮站，左鄰臺灣電力公司榮星配電
    變電所，右側隔巷約200公尺為臺北市立第一殯儀館，周邊
    開設多間殯葬用品店，前方越過建國北路為榮星花園及游泳
    池，鄰近有超市、各式餐飲店、雜貨用品店、書店；且上開
    配電所相關變電設備均正常運轉中〔見原審卷第43頁至第53
　　頁；原法院105年度簡上字第271號卷（下稱第271號卷）第2
　　31頁、第232頁〕。
  ⒍系爭建物為地上5層、地下1層，基地面積為129平方公尺，法
    定空地面積為70.95平方公尺之區分所有建築物〔見原法院臺
    北簡易庭104年度北簡字第10600號卷（下稱第10600號卷）
    第55頁〕。
  ⒎系爭建物（含同段2078建號共有部分）實際占用系爭土地之
    面積為72.35平方公尺，並加計3.33平方公尺窗戶之加裝面
    積，合計75.68平方公尺（見本院前審卷第65頁、第271號卷
    第256頁）。
五、本件金聯公司主張兩造間就系爭土地存有法定租賃關係，然
    蔡太國等5人迄今未給付伊任何地租，且兩造無法協議租金
    數額，系爭土地坐落於臺北市中山區，區段位置佳，係供建
    築住宅使用，四鄰狀況生活機能良好，其工商業繁榮之程度
    與鄰地租金相比較，應按申報地價總額年息9％計算地租為相
    當。又伊於104年2月16日登記為系爭土地之所有權人，依法
    推定兩造自斯時起存有租賃關係等語；蔡太國等5人則以前
    詞置辯。是本件應審究者厥為：㈠本件應核定蔡太國等5人給
    付租金之面積為何？㈡本件核定之租金數額為何？金聯公司
    得請求蔡太國等5人給付租金之數額為何？
六、得心證之理由：　　 
  ㈠本件應核定蔡太國等5人給付租金之面積為何？
　　金聯公司主張計算本件租金之面積應以系爭土地面積129平
    方公尺為依據等語；蔡太國等5人則抗辯稱應以系爭建物實
    際占用系爭土地面積75.68平方公尺為準云云。經查：
　⒈按土地及其土地上之房屋同屬一人所有，而僅將土地或僅將
    房屋所有權讓與他人，或將土地及房屋同時或先後讓與相異
    之人時，土地受讓人或房屋受讓人與讓與人間或房屋受讓人
    與土地受讓人間，推定在房屋得使用期限內，有租賃關係。
    其期限不受第449條第1項規定之限制。前項情形，其租金數
    額當事人不能協議時，得請求法院定之。民法第425條之1定
    有明文。本件兩造就系爭建物所使用系爭土地成立民法第42
　　5條之1規定之法定租賃關係，且雙方無法協議租金數額之事
    實，為兩造均不爭執（見本院前審卷第119頁、第251頁），
　　並有原法院104年度北簡字第10600號宣示判決筆錄附卷可稽
　　（見原審調字卷第14頁至第17頁）。是金聯公司主張兩造間
    在系爭建物得使用期限內，就系爭土地推定有租賃關係存在
    等情，堪以採信。又兩造就系爭建物得使用系爭土地期間內
　　之租金數額迄今既無法達成協議，金聯公司即有預為請求之
    必要。是金聯公司請求本院酌定租金及訴請蔡太國等5人給
    付租金，洵屬有據。
  ⒉次按區分所有人就區分所有建築物共有部分及基地之應有部
    分，依其專有部分面積與專有部分總面積之比例定之。但另
    有約定者，從其約定。民法第799條第4項亦有明定。再按房
    屋與其所坐落之基地，固屬各自獨立之不動產，各得為獨立
    交易之客體；惟房屋性質上不能與土地分離而存在，使用房
    屋必須使用土地，基於當事人間之利益及社會公益，應使兩
    者相結合而為一體，是區分所有建物與其坐落之所有基地應
    有部分，除法律或契約特別約定外，應認各區分建物享有同
    一比例之土地應有部分所有權，每一區分所有建物就其所坐
    落之基地，應推定具有所有權、租賃權或地上權等使用權源
    ，以使建物所有權與土地利用權結成一體，促進建物所有權
    之安定性（最高法院89年度台簡上字第32號民事裁定意旨同
    此見解）。查，系爭建物為地上5層、地下1層，基地（即系
    爭土地）面積為129平方公尺，法定空地面積為70.95平方公
    尺之區分所有建築物（見前開四、兩造不爭執事項之⒍）。
    參以系爭建物1樓及地下1層建物為訴外人陳美枝所有，而陳
    美枝就系爭土地登記之應有部分為186分之62（即6分之2）
    （見本院前審卷第163頁至第168頁）；且依系爭建物3樓於7
    8年10月3日之不動產買賣契約所載，原買賣標的包括基地即
    系爭土地權利範圍分1/6（見第10600號卷第96頁、第97頁
　　），足見系爭建物之起造人就系爭建物每層占用基地之比例
　　，已協議分配為地下1層至地上5層每層各1/6，揆諸上開說
    明，應認系爭建物每層各分配使用系爭土地面積6分之1，各
    為21.5平方公尺（計算式：129÷6＝21.5）。蔡太國等5人雖
    辯稱系爭建物實際占用系爭土地面積為75.68 平方公尺（即
    建物本體面積72.35平方公尺＋窗戶加裝面積3.33平方公尺
　　），系爭土地其餘面積56.65平方公尺部分現由系爭建物1樓
    所有權人搭蓋鐵皮屋及經營機車精品店占用，伊等僅享有日
    照、通風、採光等利益，故金聯公司不得將伊等未實際占有
    之土地面積列入計算本件租金云云。惟系爭建物前方土地係
    供蔡太國等5人出入之用，周邊亦有部分土地作為法定空地
　　，此有系爭建物複丈成果圖及現場照片在卷可證（見原審卷
    第43頁，第271號卷第234頁至第240頁、第256頁），顯見蔡
    太國等5人並非僅依系爭建物實際占用面積使用系爭土地。
    況兩造間在系爭建物得使用期限內，依上開規定就系爭建物
    使用之系爭土地推定租賃關係存在，則其等就土地成立租賃
    關係之範圍，應係就土地之原使用範圍即系爭土地登記面積
　　，並依金聯公司之應有部分成立租賃關係，而非僅就系爭建
    物實際占用系爭土地之面積或系爭建物登記謄本所載面積，
    成立租賃關係。是蔡太國等5人所辯，尚無可採。從而，金
    聯公司主張其就系爭土地之應有部分為4/6 ，換算面積為86
    平方公尺（計算式：129×4/6＝86），扣除系爭建物1樓及地
    下1層建物所有人陳美枝持有分配系爭土地應有部分2/6 ，
    應認系爭建物2至5樓各占用系爭土地之面積為21.5平方公尺
    ，合計86平方公尺（計算式：129×1/6＝21.5，21.5×4＝86）
    。是本件計算蔡太國等5人分別所有之系爭建物2樓至5樓占
    用系爭土地之面積即各應以21.5平方公尺作為計算基準。
　㈡本件核定之租金數額為何？金聯公司得請求蔡太國等5人給付
    租金之數額為何？　
　⒈復按城市地方房屋之租金，以不超過土地及其建築物申報總
    價年息10％為限；土地法第97條第1項定有明文。而依土地法
    施行法第25條規定，土地法第97條規定之土地價額係指法定
    地價而言，依土地法第148條規定，土地所有權人依土地法
    所申報之地價為法定地價。另依土地法第105條規定，同法
    第97條之規定，於租用基地建築房屋準用之。是城市地方建
    築基地之租金亦應以土地申報地價年息10％為上限。惟基地
    租金之數額，除以基地申報地價為基礎外，尚須斟酌基地之
    位置，工商業繁榮之程度，承租人利用基地之經濟價值及所
    受利益等項，並與鄰地租金相比較，以為決定（最高法院68
    年度台上字第3071號民事判決意旨同此見解）。查，系爭土
    地坐落於臺北市○○區○○○路旁，前方為建國高架道路，高架
    橋下有停車場，約150公尺有中油加油站；又系爭建物門口
    即設有公車站，約800公尺抵達松江路及行天宮，約900公尺
    抵達捷運行天宮站，左鄰台灣電力公司榮星配電變電所，右
    側隔巷約200公尺為臺北市立第一殯儀館，周邊開設多間殯
    葬用品店，前方越過建國北路為榮星花園及游泳池，鄰近有
    超市、各式餐飲店、雜貨用品店、書店；且上開配電所相關
    變電設備均正常運轉中等情，為兩造均不爭執。本院審酌系
    爭土地緊鄰建國高架道路、台電公司變電所，距離臺北市立
    第一殯儀館僅200公尺，附近開設多間殯葬用品店，周遭確
    有諸多嫌惡設施，及系爭土地之坐落位置、繁榮程度、經濟
    用途、交通便利性、生活機能完善度等情，並考量蔡太國等
    5人占用系爭土地所得之經濟價值與所受利益，認本件租金
    之核定，應以系爭土地每年申報地價年息6％計算租金之標準
    為適當。金聯公司主張以當期土地申報地價年息9％計算年租
    金，及蔡太國等5人抗辯應以申報地價年息5％計算年租金，
    均無可採。
　⒉另按最高法院109年度台上字第3068號民事判決撤銷發回意旨
    ，請求法院核定租金之訴，屬形成之訴，僅得自請求核定之
    意思表示時起算，不得請求承租人給付該意思表示前之租金
    ；依民事訴訟法第478條第4項規定，本院即應受最高法院前
    揭法律上判斷之拘束。是本件金聯公司訴請法院核定租金
　　，並請求蔡太國等5人給付核定之租金，則本件核定租金判
    決之效力，應自金聯公司請求核定之意思表示時即起訴狀繕
    本送達蔡太國等5人之日起算，至建物得使用期限為止；金
    聯公司主張應自104年2月16日伊登記為系爭土地所有權人時
    起算租金云云，尚難憑採。又本件起訴狀繕本分別於107年9
    月25日送達蔡太國、107年9月25日送達吳皓羽、107年9月26
    日送達張仁傑、107年9月27日寄存送達張文峯、107年9月27
    日寄送達謝秋安乙節，有送達證書在卷可稽（見原審調字卷
    第25頁至第29頁）。從而，本件核定租金判決之效力，依前
    開說明，蔡太國、吳皓羽2人自107年9月25日起算，張仁傑
    自107年9月26日起算；另因張文峯、謝秋安係寄存送達，依
    民事訴訟法第138條第2項規定，經10日發生效力，是渠等2
    人均自107年10月6日起算。
　⒊又系爭土地之104年度申報地價為每平方公尺79,668元，105 
    、106年度申報地價均為每平方公尺100,214元，107年度申
    報地價為每平方公尺為97,102元，此為兩造均不爭執（見原
    審卷第109頁）；另109年度申報地價為每平方公尺99,239元
　　，110年度之公告地價為每平方公尺124,049元〔申報地價為
    每平方公尺99,239元（計算式：124,049×80％＝99,239，小數
    點以下四捨五入〕，此亦為兩造不爭執，並有公告地價查詢
    資料、地價第二類謄本在卷可參（見本院卷第75頁、第10
　　9頁、第113頁、第174頁）。又本件核定租金判決之效力，
    依前開說明，蔡太國、吳皓羽2人自107年9月25日起算，張
    仁傑自107年9月26日起算，張文峯、謝秋安自107年10月6日
    起算。依此計算金聯公司得請求蔡太國、吳晧羽給付系爭建
    物2樓、3樓部分，自107年9月25日起至108年12月31日止之
    租金各為158,658元；自109年1月1日起至110年8月31日止之
    租金各為213,360元；以上合計各為372,018元（計算式：15
　　8,658＋213,360＝372,018）；另自110年9月1日起至返還系爭
    土地之日止，按月應給付之租金各為10,668元。又張仁傑2
    人係各有系爭建物4樓應有部分1/2 ，就占用系爭土地對價
    給付部分係可分之債，應平均給付，是張仁傑給付系爭建物
    4樓部分，自107年9月26日起至108年12月31日止之租金為79
　　,155元；自109年1月1日起至110年8月31日止之租金為106,6
　　80元；以上合計為185,835元（計算式：79,155＋106,680＝18
    5,835）；另自110年9月1日起至返還系爭土地之日止，按月
    應給付之租金為5,334元。張文峯給付系爭建物4樓部分，自
    107年10月6日起至108年12月31日止之租金為77,415元；自1
    09年1月1日起至110年8月31日止之租金為106,680元；以上
    合計為184,095元（計算式：77,415＋106,680＝184,095
　　；另自110年9月1日起至返還系爭土地之日止，按月應給付
    之租金為5,334元。謝秋安給付系爭建物5樓部分，自107年1
    0月6日起至108年12月31日止之租金為154,830元；自109年1
    月1日起至110年8月31日止之租金為213,360元；以上合計為
    368,190元（計算式：154,830＋213,360＝368,190）；自110
    年9月1日起至返還系爭土地之日止，按月應給付之租金為10
    ,668元（計算式詳如附表七所示）。又依本院受拘束之最高
    法院見解，請求法院核定地租，屬形成之訴，法院為核定租
    金之法律效果形成後，請求權人之請求權方發生，而有因債
    務人給付遲延另需給付遲延利息之問題，是金聯公司請求蔡
    太國等5人給付上開租金自起訴狀繕本送達翌日起算之遲延
    利息，即屬無據，而應自本判決確定翌日起始得請求遲延利
    息。
　⒋綜上，本件租金核定以當年申報地價年息6％為適當公允，
    是金聯公司請求蔡太國、吳晧羽給付107年9月25日起至110
    年8月31日止之租金各372,018元（含追加請求4,600元），
    及自本判決確定翌日起加計遲延利息，暨自110年9月1日起
    至返還系爭土地之日止，按月給付租金各10,668元（含追加
    請求230元）；張仁傑給付107年9月26日起至110年8月31日
    止之租金185,835元（含追加請求2,300元），及自本判決確
    定翌日起加計遲延利息，暨自110年9月1日起至返還系爭土
    地之日止，按月給付租金5,334元（含追加請求115元）；張
    文峯給付107年10月6日起至110年8月31日止之租金184,095
    元（含追加請求2,300元），及自本判決確定翌日起加計遲
    延利息，暨自110年9月1日起至返還系爭土地之日止，按月
    給付租金5,334元（含追加請求115元）；謝秋安給付自107
    年10月6日起至110年8月31日止之租金368,190元（含追加請
    求4,600元），及自本判決確定翌日起加計遲延利息，暨自1
    10年9月1日起至返還系爭土地之日止，按月應給付租金10,6
    68元（含追加請求230元）部分，為有理由，逾前開範圍之
    請求，則為無理由。
七、綜上所述，金聯公司依民法第425條之1第2項規定，請求核
    定蔡太國等5人占用系爭土地之每月租金額如附表七、八所
    示，並依民法第421條規定，請求：㈠蔡太國給付367,418元
    （計算式：372,018－4,600＝367,418），及自本判決確定翌
    日起至清償日止，按週年利率5％計算之法定遲延利息，
    暨自110年9月1日起至返還系爭土地之日止，按月給付10,43
    8元（計算式：10,668－230＝10,438）；㈡吳晧羽給付367,
　　418元（計算式：372,018－4,600＝367,418），及自本判決確
    定翌日起至清償日止，按週年利率5％計算之法定遲延利息，
    暨自110年9月1日起至返還系爭土地之日止，按月給付10,43
    8元（計算式：10,668－230＝10,438）；㈢張仁傑給付183,535
    元（計算式：185,835－2,300＝183,535），及自本判決確定
    翌日起至清償日止，按週年利率5％計算之法定遲延利息，暨
    自110年9月1日起至返還系爭土地之日止，按月給付5,219元
    （計算式：5,334－115＝5,219）；㈣張文峯
　　給付181,795元（計算式：184,095－2,300＝181,795），及自
    本判決確定翌日起至清償日止，按週年利率5％計算之法定遲
    延利息，暨自110年9月1日起至返還系爭土地之日止，按月
    給付5,219元（計算式：5,334－115＝5,219）；㈤謝秋安付363
    ,590元（計算式：368,190－4,600＝363,590），及自本判決
    確定翌日起至清償日止，按週年利率5％計算之法定遲延利息
    ，暨自110年9月1日起至返還系爭土地之日止，按月給付10,
    438元（計算式：10,668－230＝10,438）部分
　　，為有理由，應予准許；逾此部分之請求，均無理由，不應
    准許。從而，原審判命超過上開應准許部分，為蔡太國等5 
    人敗訴之判決，並就各該給付部分分別為准免假執行之宣告
    ，尚有未洽，蔡太國等5人上訴意旨指摘原判決此部分不當
    ，求予廢棄改判，為有理由，爰由本院廢棄並改判如主文第
    2項所示。至原審就上開應予准許部分，為蔡太國等5人敗訴
    之判決，並就各該給付部分分別為准免假執行之諭知，核
    無不合，及就上開不應准許部分（除確定部分外）為金聯公
    司敗訴之判決，亦核無違誤，蔡太國等5人上訴意旨及金聯
    公司附帶上訴意旨指摘原判決該部分不當，聲明廢棄改判，
    為無理由，均應駁回。另金聯公司追加請求：㈠蔡太國給付1
    09年1月1日至110年8月31日止之租金4,600元，及自本判決
    確定翌日起至清償日止，按週年利率5％計算之法定遲延利息
    ，暨自110年9月1日起至返還系爭土地之日止，按月給付230
    元；㈡吳皓羽給付109年1月1日至110年8月31日止之租金4,60
    0元，及自本判決確定翌日起至清償日止，按週年利率5％計
    算之法定遲延利息，暨自110年9月1日起至返還系爭土地之
    日止，按月給付230元；㈢張仁傑給付109年1月1日至11
　　0年8月31日止之租金2,300元，及自本判決確定翌日起至清
    償日止，按週年利率5％計算之法定遲延利息，暨自110年9月
    1日起至返還系爭土地之日止，按月給付115元；㈣張文峯
　　給付109年1月1日至110年8月31日止之租金2,300元，及自本
    判決確定翌日起至清償日止，按週年利率5％計算之法定遲延
    利息，暨自110年9月1日起至返還系爭土地之日止，按月給
    付115元；㈤謝秋安給付109年1月1日至110年8月31日止之租
    金4,600元，及自本判決確定翌日起至清償日止，按週年利
    率5％計算之法定遲延利息，暨自110年9月1日起至返還系爭
    土地之日止，按月給付230元部分，為有理由，應予准許
　　，逾前開範圍之請求，則為無理由，不應准許。又兩造均陳
    明願供擔保宣告准免假執行，經核均無不合，爰分別酌定相
    當擔保金額准許之；至金聯公司追加之訴其餘假執行之聲請
　　，失所附麗，應併予駁回。 
八、本件事證已臻明確，兩造其餘攻擊或防禦方法及所用之證據
    ，經本院斟酌後，認為均不足以影響本判決之結果，爰不逐
    一論列，附此敘明。
九、據上論結，本件蔡太國等5人之上訴為一部有理由、一部無
    理由；金聯公司之附帶上訴為無理由，追加之訴則為一部有
    理由、一部無理由，依民事訴訟法第450條、第449條、第79
    條、第85條第1項、第463條、第390條第2項、第392條第2項
　　，判決如主文。
中　　華　　民　　國　　110 　年　　9 　　月　　28　　日
                  民事第十庭    
                        審判長法  官   黃嘉烈
                              法  官   張文毓
                              法  官   高明德
正本係照原本作成。
如不服本判決，應於收受送達後20日內向本院提出上訴書狀，其
未表明上訴理由者，應於提出上訴後20日內向本院補提理由書狀
（均須按他造當事人之人數附繕本）上訴時應提出委任律師或具
有律師資格之人之委任狀；委任有律師資格者，另應附具律師資
格證書及釋明委任人與受任人有民事訴訟法第466 條之1第1項但
書或第2項所定關係之釋明文書影本。如委任律師提起上訴，發
回更審後為訴之追加部分應一併繳納上訴裁判費。
中　　華　　民　　國　　110 　年　　9 　　月　　28　　日

                              書記官   郭彥琪 

  
　　
　　
　　
　　
　　
　　
　　
　　
　　
　　
　　
　　
　　
　　
　　
　　
　　
　　
　　
　　
　　
　　
附表一（金聯公司於原審及本院前審請求核定租金數額之計算表
        ）：
蔡太國等5人占用土地期間 占用時間 （單位：年） 當期土地申報地價（元/平方公尺） 占用面積（平方公尺） 年息 金聯公司請求核定之租金數額（新臺幣：元，計算式：申報地價×占用面積×年息×占用時間，小數點以下四捨五入） 104年2月16日起至104年12月31日止 0.88 79,668元 86（計算式：21.5 ×4＝86） 9％ 542,634元（每年616,630元）  105年1月1日起至106年12月31日止 2 100,214元 86 9％ 1,551,312元（每年775,656元） 107年1月1日起至107年9月15日止 0.71 97,102元 86 9％ 533,614元（每年751,569元） 合計 2,627,560元     占用人   占用面積（平方公尺）及占用比例  應給付之積欠租金金額 蔡太國   21.5、占用1/4   656,890元   吳晧羽   21.5、占用1/4  656,890元  張仁傑 張文峯   21.5、占用1/4  656,890元        謝秋安   21.5、占用1/4  656,890元  107年9月15日起至返還土地之日止  97,102元(107年度申報地價) 86 9％ 每年751,569元 每月62,631元 占用人   占用面積（平方公尺）及占用比例  每月應給付之租金數額 蔡太國   21.5、占用1/4   15,658元   吳晧羽   21.5、占用1/4  15,658元  張仁傑 張文峯   21.5、占用1/4  15,658元   謝秋安   21.5、占用1/4  15,658元  

附表二（蔡太國等5人主張核定租金數額之計算表）：
各占用人 租金起算 點 當期土地申報地價（元/平方公尺） 占用面積（平方公尺） 年息 核定之租金數額（新臺幣：元，計算式：申報地價×占用面積×年息×占用時間，小數點以下四捨五入） 蔡太國 107年9月18日起 97,102元 8.4（計算式:75.68平方公尺×1/6 ×4/6＝8.4） 5％ 每年40,783元  每月3,399元  吳晧羽      張仁傑、 張文峯      謝秋安      

附表三（原審核定租金數額之計算表）：
占用人 占用土地期間  占用時間 當期土地申報地價（元/平方公尺） 占用面積（平方公尺） 年息 金聯公司請求核定之租金數額（新臺幣：元，計算式：申報地價×占用面積×年息×占用時間，小數點以下四捨五入） 蔡太國  104年2月16日起至104年12月31日止 10個月又16日 79,668元 21.5 9％ 90,207元〔（8,564 ×10）＋（8,564×16 /30）〕  105年1月1日起至106年12月31日止 24個月 100,214元 21.5 9％ 258,552元  107年1月1日起至107年9月15日止 8個月又15日 97,102元 21.5 9％ 88,723元〔（10,43 8×8）＋（10,438× 15/30）  107年9月16日起至返還土地之日止  97,102元 21.5 9％ 每年125,256元 每月10,438元    合計：437,482元      

吳晧羽  104年2月16日起至104年12月31日止 10個月又16日 79,668元 21.5 9％ 90,207元〔（8,564 ×10）＋（8,564×16 /30）〕  105年1月1日起至106年12月31日止 24個月 100,214元 21.5 9％ 258,552元  107年1月1日起至107年9月15日止 8個月又15日 97,102元 21.5 9％ 88,723元〔（10,43 8×8）＋（10,438× 15/30）〕  107年9月16日起至返還土地之日止  97,102元 21.5 9％ 每年125,256元 每月10,438元   合計：437,482元      

張仁傑 張文峯  104年2月16日起至104年12月31日止 10個月又16日 79,668元 21.5 9％ 90,207元〔（8,564 ×10）＋（8,564×16 /30）〕  105年1月1日起至106年12月31日止 24個月 100,214元 21.5 9％ 258,552元  107年1月1日起至107年9月15日止 8個月又15日 97,102元 21.5 9％ 88,723元〔（10,43 8×8）＋（10,438× 15/30）〕  107年9月16日起至返還土地之日止  97,102元 21.5 9％ 每年125,256元 每月10,438元   合計：437,482元      

謝秋安  104年2月16日起至104年12月31日止 10個月又16日 79,668元 21.5 9％ 90,207元〔（8,564 ×10）＋（8,564×16 /30）〕  105年1月1日起至106年12月31日止 24個月 100,214元 21.5 9％ 258,552元  107年1月1日起至107年9月15日止 8個月又15日 97,102元 21.5 9％ 88,723元〔（10,43 8×8）＋（10,438× 15/30）〕  107年9月16日起至返還土地之日止  97,102元 21.5 9％ 每年125,256元 每月10,438元   合計：437,482元      
註：按原審判決每月租金額，係計算占用面積後，再乘以4/6，
    尚屬有誤。

附表四（本院前審核定租金數額之計算表）：
占用人 占用土地期間  占用時間 當期土地申報地價（元/平方公尺） 占用面積（平方公尺） 年息 核定每月租金額（新臺幣：元，計算式：申報地價×占用面積×年息÷12月，元以下四捨五入） 應給付租金（計算式：核定每月租金額×占用時間，元以下四捨五入） 蔡太國  104年2月16日起至104年12月31日止 10個月又16日 79,668元 21.5 6％ 8,564元（計算式:79,668×21.5×6％÷12＝8,5 64) 90,207元〔（8,564 ×10）＋（8,564×16 /30）＝90,207〕  105年1月1日起至106年12月31日止 24個月 100,214元 21.5 6％ 10,773元（計算式:100,214 ×21.5×6％÷12＝10,773) 258,552元（10,773 ×24＝258,552）  107年1月1日起至107年9月15日止 8個月又15日 97,102元 21.5 6％ 10,438元（計式:97,102×21.5×6％÷12＝10, 438) 88,723元〔（10,43 8×8）＋（10,438× 15/30）＝88,723〕  合計：437,482元       

吳晧羽  104年2月16日起至104年12月31日止 10個月又16日 79,668元 21.5 6％ 8,564元（計算式:79,668×21.5×6％÷12＝8,564 ) 90,207元〔（8,56 4×10）＋（8,564× 16/30）＝90,207 〕  105年1月1日起至106年12月31日止 24個月 100,214元 21.5 6％ 10,773元（計算式：100,214×21 .5×6％÷12＝10,773） 258,552元（10,77 3×24＝258,552）  107年1月1日起至107年9月15日止 8個月又15日 97,102元 21.5 6％ 10,438元（計算式：97,102×21. 5×6％÷12＝10,438) 88,723元〔（10,4 38×8）＋（10,438 ×15/30）＝88,723 〕  合計：437,482元       

張仁傑 張文峯 (二人平均給付)  104年2月16日起至104年12月31日止 10個月又16日 79,668元 21.5 6％ 8,564元（計算式:79,668×21.5×6％÷12＝8,564 ) 90,207元〔（8,56 4×10）＋（8,564× 16/30）＝90,207 〕  105年1月1日起至106年12月31日止 24個月 100,214元 21.5 6％ 10,773元（計算式：100,214×21 .5×6％÷12＝10,773） 258,552元（10,77 3×24＝258,552）  107年1月1日起至107年9月15日止 8個月又15日 97,102元 21.5 6％ 10,438元（計算式：97,102×21.5×6％÷12＝10,438) 88,723元〔（10,438×8）＋（10,438×15/30）＝88,723〕  合計：437,482元       

謝秋安  104年2月16日起至104年12月31日止 10個月又16日 79,668元 21.5 6％ 8,564元（計算式: 79,668×21.5×6％12＝8,564) 90,207元〔（8,564×10）＋（8,564×16/30）＝90,207〕  105年1月1日起至106年12月31日止 24個月 100,214元 21.5 6％ 10,773元（計算式： 100,214×21.5×6 ％÷12＝10,773 ） 258,552元（10,773×24＝258 ,552）  107年1月1日起至107年9月15日止 8個月又15日 97,102元 21.5 6％ 10,438元（計算式：97,102×21.5×6％÷12＝10,438) 88,723元〔（10,438×8）＋（10,438×15/30）＝88,723〕  合計：437,482元       

附表五（本院前審核定蔡太國等5人自107年9月16日起至各自所
        有使用系爭建物期間內，應按月給付金聯公司租金之金
        額計算）：
占用人 計算方式 蔡太國 臺北市○○區○○段○○段0000地號土地當年申報地價（元/平方公尺）×21.5㎡×年息6％÷12個月  吳晧羽 同上 張仁傑 張文峯 同上(二人平均給付) 謝秋安 同上 

附表六（金聯公司於本院請求核定租金數額之計算表）：
蔡太國等5人占用土地期間 占用時間 （單位：年） 當期土地申報地價（元/平方公尺） 占用面積（平方公尺） 年息 金聯公司請求核定之租金數額（新臺幣：元，計算式：申報地價×占用面積×年息×占用時間，小數點以下四捨五入） 104年2月16日起至104年12月31日止 0.88 79,668元 86（計算式：21.5 ×4＝86） 9％ 542,634元（每年616,630元）  105年1月1日起至106年12月31日止 2 100,214元 86 9％ 1,551,312元（每年775,656元） 107年1月1日起至107年9月15日止 0.71 97,102元 86 9％ 533,614元（每年751,569元） 合計 2,627,560元     占用人   占用面積（平方公尺）及占用比例  應給付之積欠租金金額 蔡太國   21.5、占用1/4   656,890元   吳晧羽   21.5、占用1/4  656,890元  張仁傑 張文峯   21.5、占用1/4  656,890元        謝秋安   21.5、占用1/4  656,890元  107年9月15日起至108年12月31日止  －－－－－－ 109年1月1日起至返還土地之日止      －－－－ 97,102元(107年度申報地價 ) －－－－ 99,239元(109年度申報地價 ) 86    －－－－ 86 9％    －－－ 9％ 每年751,569元 每月62,631元   －－－－－－－－－ 每年768,110元 每月64,009元（含追加請求1,378元） 占用人   占用面積（平方公尺）及占用比例  每月應給付之租金數額 蔡太國   21.5、占用1/4   15,658元   吳晧羽   21.5、占用1/4  15,658元  張仁傑 張文峯   21.5、占用1/4  15,658元   謝秋安 －－－－－－－－－－－－－－－ 占用人  －－－－－－－－－－－－－－－ 蔡太國  －－－－－－－－－－－－－－－ 吳晧羽  －－－－－－－－－－－－－－－ 張仁傑 張文峯 －－－－－－－－－－－－－－－ 謝秋安    21.5、占用1/4 －－－－－－－－ 占用面積（平方公尺）及占用比例 －－－－－－－－ 00.5、占用1/4  －－－－－－－－ 00.5、占用1/4  －－－－－－－－ 00.5、占用1/4  －－－－－－－－ 00.5、占用1/4  15,658元 －－－－－－－－－ 000年1月1日後，每月應給付之租金數額 －－－－－－－－－ 00,002元（含追加 請求344元） －－－－－－－－－ 00,002元（含追加 請求344元） －－－－－－－－－ 00,002元（含追加 請求344元） －－－－－－－－－ 00,002元（含追加 請求344元） 

附表七（本院核定租金數額之計算表）：
占用人 占用土地期間  占用時間 當期土地申報地價（元/平方公尺） 占用面積（平方公尺） 年息 核定每月租金額（新臺幣：元，計算式：申報地價×占用面積×年息÷12月，元以下四捨五入） 應給付租金（計算式：核定每月租金額×占用時間，元以下四捨五入） 蔡太國  107年9月25日起至108年12月31日止 15個月又6日 97,102元 21.5 6％ 10,438元（計算式: 97,102×21.5×6％÷12＝10,438 ) 158,658元〔（10,4 38×15）＋（10,438 ×6/30）＝158,658 〕  109年1月1日起至110年8月31日止 20個月 99,239元 21.5 6％ 10,668元（計算式: 99,239×21.5×6％÷12＝10,668 ) 213,360元【10,668 ×20＝213,360，含追加請求4,600元〔 計算式：（10,668－10,438）×20＝4, 600〕】        合計：372,018元  110年9月1日起至返還土地之日止  99,239元 21.5 6％ 10,668元（計算式: 99,239×21.5×6％÷12＝10,668 ) 每月10,668元〔含 追加請求230元（計 算式：10,668－10, 438＝230）〕         

吳晧羽  107年9月25日起至108年12月31日止 15個月又6日 97,102元 21.5 6％ 10,438元（計算式: 97,102×21.5×6％÷12＝10,438 ) 158,658元〔（10,4 38×15）＋（10,438 ×6/30）＝158,658 〕  109年1月1日起至110年8月31日止 20個月 99,239元 21.5 6％ 10,668元（計算式: 99,239×21.5×6％÷12＝10,668 ) 213,360元【10,668 ×20＝213,360，含追加請求4,600元〔 計算式：（10,668－10,438）×20＝4, 600〕】         合計：372,018元  110年9月1日起至返還土地之日止  99,239元   10,668元（計算式: 99,239×21.5×6％÷12＝10,668 ) 每月10,668元〔含 追加請求230元（計 算式：10,668－10, 438＝230）〕         

張仁傑  107年9月26日起至108年12月31日止 15個月又5日 97,102元 21.5 6％ 10,438元（計算式: 97,102×21.5×6％÷12＝10,438 ) 79,155元【〔（10, 438×15）＋（10,43 8×5/30）〕×1/2＝79,155】   109年1月1日起至110年8月31日止 20個月 99,239元 21.5 6％ 10,668元（計算式: 99,239×21.5×6％÷12＝10,668 ) 106,680元【10,668 ×20×1/2＝106,680 ，含追加請求2,300元〔計算式：（10, 668－10,438）×20 ×1/2＝2,300〕】         合計：185,835元   110年9月1日起至返還土地之日止  99,239元 21.5 6％ 10,668元（計算式: 99,239×21.5×6％÷12＝10,668 ) 每月5,334元【計算式：10,668×1/2＝5,334，含追加請求115元〔計算式：（ 10,668－10,438）×1/2＝115〕】          

張文峯  107年10月6日起至108年12月31日止 14個月又25日 97,102元 21.5 6％ 10,438元（計算式: 97,102×21.5×6％÷12＝10,438 ) 77,415元【〔（10, 438×14）＋（10,43 8×25/30）〕×1/2＝77,415】   109年1月1日起至110年8月31日止 20個月 99,239元 21.5 6％ 10,668元（計算式: 99,239×21.5×6％÷12＝10,668 ) 106,680元【10,668 ×20×1/2＝106,680 ，含追加請求2,300元〔計算式：（10, 668－10,438）×20 ×1/2＝2,300〕】         合計：184,095元   110年9月1日起至返還土地之日止  99,239元 21.5 6％ 10,668元（計算式: 99,239×21.5×6％÷12＝10,668 ) 每月5,334元【計算式：10,668×1/2＝5,334，含追加請求115元〔計算式：（ 10,668－10,438）×1/2＝115〕】          

謝秋安  107年10月6日起至108年12月31日止 14個月又25日 97,102元 21.5 6％ 10,438元（計算式: 97,102×21.5×6％÷12＝10,438 ) 154,830元〔（10,4 38×14）＋（10,438 ×25/30）＝154,830 〕  109年1月1日起至110年8月31日止 20個月 99,239元 21.5 6％ 10,668元（計算式: 99,239×21.5×6％÷12＝10,668 ) 213,360元【10,668 ×20＝213,360，含追加請求4,600元〔 計算式：（10,668－10,438）×20＝4, 600〕】         合計：368,190元  110年9月1日起至返還土地之日止  99,239元 21.5 6％ 10,668元（計算式: 99,239×21.5×6％÷12＝10,668 ) 每月10,668元〔含 追加請求230元（計 算式：10,668－10, 438＝230）〕         

附表八（本院核定蔡太國等5人分別自109年9月25日、26日及同
        年10月6日起至各自所有使用系爭建物期間內，應按月
        給付金聯公司租金之金額計算）：
占用人 計算方式 蔡太國 臺北市○○區○○段○○段0000地號土地當年申報地價（元/平方公尺）×21.5㎡×年息6％÷12個月  吳晧羽 同上 張仁傑 張文峯 同上(二人平均給付) 謝秋安 同上